臺灣板橋地方法院刑事判決　　　　　　　94年度訴字第3049號
公　訴　人　臺灣板橋地方法院檢察署檢察官
被　　　告　丙○○
上列被告因恐嚇取財等案件，經檢察官提起公訴（94年度偵字第
10614 號），本院判決如下：
    主  文
丙○○意圖為自己不法之所有，以恐嚇使人將本人之物交付，累
犯，處有期徒刑壹年。扣案之本票貳紙、開山刀壹把及不具殺傷
力之仿ＧＬＯＣＫ廠17型半自動手槍製造之玩具手槍（槍枝管制
編號：0000000000）（含彈匣壹個）壹枝均沒收。
    事  實
一、丙○○前有恐嚇、竊盜案件之犯罪科刑紀錄，執行完畢已逾
    五年，又於民國83年間因違反麻醉藥品管理條例案件，經臺
    灣高等法院以83年度上訴字第5805號判決判處有期徒刑五年
    十月，縮刑期滿日期為89年3 月4 日，於86年3 月17日縮短
    刑期假釋出監，嗣經撤銷假釋，應執行殘刑有期徒刑二年十
    一月十六日。復於88年間因違反毒品危害防制條例案件，經
    臺灣桃園地方法院以88年度壢簡字第998 號判決判處有期徒
    刑六月，如易科罰金以銀元三百元折算一日；再於89年間因
    連續轉讓第二級毒品案件，經臺灣桃園地方法院以89年度訴
    字第135 號判決判處有期徒刑七月；上開二罪，又經臺灣桃
    園地方法院以91年度聲字第1766號裁定應執行有期徒刑一年
    ，與上開殘刑二年十一月十六日接續執行，於92年9 月30日
    縮短刑期執行完畢，猶不知悔改，其於94年6 月初時與擔任
    汽車買賣仲介之甲○○接洽，欲以新臺幣（下同）二百十五
    萬元購買中古賓士轎車一部，並先交付定金現金五千元，及
    於94年6 月6 日下午5 時2 分自其臺灣銀行安南分行帳戶轉
    帳一萬五千元至甲○○之慶豐銀行中壢分行帳戶，共計交付
    定金二萬元，雙方約定由甲○○代向銀行接洽申請二百萬元
    汽車貸款之手續，嗣因接連向三家銀行申請均未獲核貸，丙○○心生不滿，於94年6 月14日下午2 、3 時許，前去甲○○所任職位於桃園縣中壢市○○路○段801 號之汽車公司找
    甲○○理論，再由丙○○駕駛其自用小客車載甲○○至丙○○位在臺北縣三重市○○街28號2 樓之居住處所商議上述購
    車貸款之事。惟於商議過程中，丙○○以前述向銀行申貸過
    程不順業已影響其徵信紀錄為由質問甲○○，雙方言語不快
    發生爭執，令丙○○更加不滿，丙○○竟意圖為自己不法之
    所有，取出其所有之開山刀一把置於桌上，以此加害生命、
    身體之脅迫方式恐嚇甲○○稱：如6 月17日之前無法將貸款
    辦出，就要你支付二百萬元賠償我的損失等語，而命甲○○
    簽發交付面額二百萬元之本票，甲○○因而心生畏懼，簽發
    面額二百萬元、未記載到期日之本票一紙，將其所有之該紙
    本票交付丙○○，旋丙○○又以該本票係綠色筆墨書寫不妥
    為由，再嚇命甲○○以藍色筆簽發本票，甲○○乃再以藍色
    筆簽發面額二百萬元、未記載到期日之本票一紙，將其所有
    之此紙本票交付丙○○。丙○○並要求甲○○將先前已收受
    之定金二萬元返還，因甲○○身上未帶現金，丙○○乃又基
    於剝奪甲○○行動自由之犯意，要求甲○○打電話向親友籌
    錢，否則走不出大門，甲○○不得已而打電話向其兄乙○○
    借款二萬元，乙○○因聽聞甲○○語氣急迫異常乃應允出借
    ，丙○○遂承前剝奪甲○○行動自由之犯意而駕駛自用小客
    車載甲○○外出，並在車上放置其所有之仿ＧＬＯＣＫ廠17
    型半自動手槍製造之玩具手槍一枝（嗣經鑑定不具殺傷力）
    為威脅，於當日晚上10時許到達桃園縣桃園市○○路之乙○○住處樓下，甲○○因慮及丙○○車上有槍，惟恐危及自身
    及兄長安全，下車時不敢告知乙○○實情，向乙○○借得二
    萬元後即又返回車上交給丙○○，丙○○再駕駛自用小客車
    載甲○○回到甲○○位於桃園縣中壢市○○路○段801 號之
    公司附近始令甲○○下車，甲○○下車後自行駕駛其自用小
    客車回家，丙○○仍駕車跟隨在後，至甲○○位於桃園縣八
    德市○○街之住處，丙○○確定甲○○之住處位置後才離去
    。嗣於94年6 月17日，甲○○因無法辦妥二百萬元汽車貸款
    且無力交付丙○○二百萬元，乃報警處理，丙○○於94年6
    月17日晚上10時30分許外出欲找甲○○時，在其居住處所附
    近之三重市○○街43號前為警查獲，經警扣得其攜帶之上開
    不具殺傷力之玩具手槍一枝（含彈匣一個，槍枝管制編號：
    0000000000）、玩具金屬彈殼八顆，又經其帶同警方在其三
    重市○○街28號2 樓之居住處所扣得上揭開山刀一把、本票
    二紙，另扣得玩具金屬彈殼七十二顆。
二、案經甲○○訴由臺北縣政府警察局三重分局報請臺灣板橋地
    方法院檢察署檢察官偵查起訴。
    理  由
一、按被告以外之人於審判外之言詞或書面陳述，除法律有規定
    者外，不得作為證據，刑事訴訟法第159 條第1 項定有明文
    。而按被告以外之人於偵查中向檢察官所為之陳述，除顯有
    不可信之情況者外，得為證據，刑事訴訟法第159 條之1 第
    2 項定有明文。經查證人甲○○、乙○○在檢察官偵訊時經
    過具結所為之證言（見偵查卷第87、88、121 、122 頁），
    合於法定要件，且核其等陳述時之外在環境及情況，並無顯
    不可信之情況，本院亦認作為證據為適當。又按被告以外之
    人於審判外之陳述，雖不符刑事訴訟法第一百五十九條之一
    至一百五十九條之四之規定，而經當事人於審判程序同意作
    為證據，法院審酌該言詞陳述或書面陳述作成時之情況，認
    為適當者，亦得為證據，刑事訴訟法第159 條之5 第1 項定
    有明文，就證人甲○○於警詢中之陳述，被告同意作為證據
    ，且本院斟酌證人甲○○於警詢中之供述證據取得過程並無
    瑕疵，且與本案待證事實間具有相當之關聯性，以之為本案
    證據尚無不當，是揆諸上開說明，證人甲○○於警詢中之陳
    述具有證據能力。而證人甲○○、乙○○在檢察官偵訊時所
    為之證言，被告亦同意作為證據，自均應認具有證據能力，
    合先敘明。
二、訊據被告丙○○矢口否認有何犯行，辯稱：我於94年6 月14
    日當天是與兩個朋友一起開車，我們在桃園的工地，要順道
    去找甲○○要定金二萬元，我一個人進入他們汽車展示中心
    ，另二人在車上，後來甲○○上車坐右後座，我的一個朋友
    坐在副駕駛座，一個坐在左後座，我們先經過南崁，我的兩
    個朋友先下車，我再開車回家，在我三重市○○街家裡談的
    時候只有我、我太太、我太太的一個女性朋友在場。因為甲○○汽車貸款已經辦很多次了，辦不出來，他要我再給他一
    次機會，他說這一次如果再辦不出來，要隨便我怎麼樣，我
    說我也不能對你怎麼樣，他說他願意定金先還給我，再簽一
    張二百萬元的本票來保證轉換成我太太的名字一定辦得下來
    ，所以他願意簽二百萬元的本票給我，他說他與中國信託的
    何小姐有認識，說再給他一次機會，5 天內他一定會辦得下
    來。為警查獲的那是沒有開封的刀，是放在電視上的櫃子上
    ，沒有玻璃，用架子架起來，甲○○在我住處時我沒有將刀
    、槍拿出來。原本甲○○是用綠色筆寫的本票，我跟他說這
    樣子不太正式，太沒有誠意，他說好，換一支筆再寫一張本
    票。而我一個人開車載著甲○○去桃園市○○路找他哥哥乙○○，是甲○○要還我訂車的定金二萬元。後來回到甲○○
    的公司，甲○○說他車沒油，他說要把他的車放回去再坐我
    的車一起去喝酒，我的車子有跟到他家的巷口，到他家巷口
    之前，我也有跟他一起去加油，加油的錢是我幫他付的。94
    年6 月17日為警查獲時，我是想要去找甲○○，94年6 月17
    日晚上12點之前要交付二百萬元是甲○○自己說的，本票也
    是他簽的云云。經查：
  (一)本件被告於94年6 月初時與擔任汽車買賣仲介之甲○○接洽
    ，欲以二百十五萬元購買中古賓士轎車一部，並先交付定金
    現金五千元，及於94年6 月6 日下午5 時2 分自其臺灣銀行
    安南分行帳戶轉帳一萬五千元至甲○○之慶豐銀行中壢分行
    00000000000000號帳戶，共計交付定金二萬元等情，除據被
    告自陳在卷外，且有汽車買買合約影本（見偵查卷第106 頁
    ）、慶豐銀行中壢分行95年4 月26日（九五）慶銀壢字第12
    1 號函及所附ＡＴＭ轉帳明細表、臺灣銀行安南分行95年8
    月15日安南營字第09500033431 號函各一件在卷可稽。又就
    上開汽車買賣，雙方約定由甲○○代向銀行接洽申請汽車貸
    款之手續，嗣接連向三家銀行申請均未獲核貸，被告因而於
    94年6 月14日下午2 、3 時許，前去甲○○所任職位於桃園
    縣中壢市○○路○段801 號之汽車公司找甲○○，再由被告
    駕駛自用小客車載甲○○至被告位在三重市○○街28號2 樓
    之住處等事實，業據被告及證人甲○○陳述在卷。而在被告
    住處時，被告以向銀行申貸過程不順業已影響其徵信紀錄，
    而有與甲○○發生爭執之事實，亦據被告及證人甲○○於偵
    查中均陳述明確（見偵查卷第56、87頁）。
  (二)又查，在被告住處時，被告取出其所有之開山刀一把置於桌
    上，向甲○○稱：如6 月17日之前無法將貸款辦出，就要你
    支付二百萬元賠償我的損失等語，而命甲○○簽發面額二百
    萬元之本票，甲○○因而先後簽發交付面額二百萬元之本票
    二紙，被告又要求甲○○打電話向親友籌錢，否則走不出大
    門，甲○○不得已而打電話向其兄乙○○借款二萬元，被告
    又駕駛自用小客車載甲○○外出，並在車上放置手槍一枝為
    威脅，於當日晚上10時許到達桃園縣桃園市○○路之乙○○
    住處樓下，甲○○因慮及被告車上有槍，惟恐危及自身及兄
    長安全，下車時不敢告知乙○○實情，向乙○○借得二萬元
    後即又返回車上交給被告，被告再駕駛自用小客車載甲○○
    回到甲○○之公司附近始令甲○○下車，甲○○下車後自行
    駕駛其自用小客車回家，被告仍駕車跟隨在後，至甲○○位
    於桃園縣八德市○○街之住處，被告確定甲○○之住處位置
    後才離去等事實，亦據證人甲○○於警詢、偵查中陳述明確
    ，並有為警查獲面額二百萬元之本票二紙、開山刀一把及不
    具殺傷力之仿ＧＬＯＣＫ廠17型半自動手槍製造之玩具手槍
    一枝（含彈匣一個，槍枝管制編號：0000000000，見卷附之
    內政部警政署94年7 月22日刑鑑字第0940095024號槍彈鑑定
    書）扣案可稽。
  (三)被告雖否認有何恐嚇取財及妨害自由犯行，但查，甲○○打
    電話向其兄乙○○借款二萬元時，其語氣急迫異常，而甲○○在向乙○○拿取二萬元時，神情緊張，乙○○原本想去看
    小客車上的駕駛為何人，但被甲○○拉住等情，已據證人乙○○於偵查及本院審理時證述綦詳，參以被告於警詢時自承
    ：曾經拿扣案的手槍讓甲○○看（見偵查卷第25頁），而被
    告嗣於94年6 月17日晚上10時30分許外出而在其住處附近之
    三重市○○街43號前為警查獲時，其自承當時正欲去找甲○○（見本院96年3 月27日審判筆錄），而其當時亦確攜帶甲○○所指作為威脅工具之手槍，均足以佐見證人甲○○所指
    述之上開各節應屬實情，可堪採信。況且，被告雖謂：因為
    甲○○汽車貸款已經辦很多次了，辦不出來，他要我再給他
    一次機會，他說這一次如果再辦不出來，要隨便我怎麼樣，
    我說我也不能對你怎麼樣，他說他願意定金先還給我，再簽
    一張二百萬元的本票來保證轉換成我太太的名字一定辦得下
    來，所以他願意簽二百萬元的本票給我，說再給他一次機會
    ，5 天內他一定會辦得下來云云，又稱：貸款後來未辦成，
    甲○○就說自願賠我二百萬元（見偵查卷第55頁），94年6
    月17日晚上12點之前要交付二百萬元是甲○○自己說的云云
    （見本院96年3 月27日審判筆錄），但查，向銀行申請汽車
    貸款是否獲准核貸，繫於被告自己或其親人之經濟能力、信
    用狀況，以及擔保品之價值等，與協助辦理貸款之人無關，
    亦不致有所謂因屢次未獲核貸而影響被告徵信紀錄之可言，
    證人甲○○斷不可能自願以此原因而賠償被告。尤其，證人
    甲○○擔任汽車買賣之仲介，可能獲得之利潤有限，更不可
    能自願簽發面額高達二百萬元之本票，甚至自願承諾在94年
    6 月17日未辦妥二百萬元汽車貸款即願意賠償被告二百萬元
    。綜上，在在可見證人甲○○所指述之上開各節應較可信，
    被告所辯則顯違常情，無非事後卸責之詞，殊不足取，從而
    ，事證明確，被告之犯行洵堪認定。
三、被告行為後，刑法施行法已於95年6 月14日增訂第1 條之1
    ，並自95年7 月1 日施行，將刑法分則編所定罰金之貨幣單
    位均改為新臺幣，並將罰金數額分別提高為三十倍或三倍；
    另刑法第33條第5 款關於罰金刑之規定、第55條關於牽連犯
    之規定，已於94年2 月2 日修正公布，並同自95年7 月1 日
    施行。而現行刑法第2 條第1 項規定「行為後法律有變更者
    ，適用行為時之法律。但行為後之法律有利於行為人者，適
    用最有利於行為人之法律」，即行為後法律有變更者，應為
    「從舊從輕」之比較，針對刑法修正變更之部分，自應就有
    利或不利於被告之一切相關情狀，綜其全部罪刑之結果而為
    比較，以定其應適用之法律。查：
  (一)刑法分則編各罪所定罰金之貨幣單位原為銀元，且依修正前
    刑法第33條第5 款規定，罰金刑為一銀元以上，而有關罰金
    與罰金倍數之調整及銀元與新臺幣之折算標準，訂有「罰金
    罰鍰提高標準條例」及「現行法規所定貨幣單位折算新臺幣
    條例」，除罰金以一銀元折算三元新臺幣外，並將72年6 月
    26日以前修正之刑法部分條文罰金數額提高為十倍，其後修
    正者則不再提高倍數，亦即刑法分則各罪罰金數額視上開情
    形分別提高為三十倍或三倍；就刑法第302 條第1 項規定而
    言，其罰金部分之法定刑度為「銀元三百元（即新臺幣九千
    元）以下，銀元一元（即新臺幣三十元）以上」，就刑法第
    346 條第1 項規定而言，其罰金部分之法定刑度為「銀元一
    千元（即新臺幣三萬元）以下，銀元一元（即新臺幣三十元
    ）以上」。而95年7 月1 日起，修正後刑法第33條第5 款則
    將罰金刑提高為新臺幣一千元以上，並以百元計算之，且因
    修正後刑法第33條第5 款所定罰金貨幣單位已改為新臺幣，
    乃增訂刑法施行法第1 條之1 規定，將刑法分則編各罪所定
    罰金之貨幣單位亦配合修正為新臺幣，並為使刑法分則編各
    罪所定罰金之最高數額與修正前趨於一致，規定將罰金數額
    提高為三十倍（但72 年6月26日至94年1 月7 日新增或修正
    之條文，就其所定數額提高為三倍），就刑法第302 條第1
    項規定而言，其罰金部分法定刑度已變更為「新臺幣九千元
    以下，新臺幣一千元以上」，就刑法第346 條第1 項規定而
    言，其罰金部分法定刑度已變更為「新臺幣三萬元以下，新
    臺幣一千元以上」，經比較前後規定之刑度，應以修正前之
    規定對被告較為有利。
  (二)修正後之刑法刪除第55條關於牽連犯之規定。本件被告所犯
    刑法第302 條第1 項之剝奪他人行動自由罪，與刑法第346
    條第1 項之恐嚇財取二罪間，有方法結果之牽連犯關係，依
    修正前即行為時之規定，應從一重之刑法第346 條第1 項之
    恐嚇取財罪處斷。依修正後之刑法既已刪除牽連犯之規定，
    則所犯上述二罪應依數罪併罰之規定分論併罰。比較新舊法
    之規定，修正後之規定並非較有利於被告，依刑法第2 條第
    1 項之規定，應適用行為時之法律，即適用修正前刑法第55
    條牽連犯之規定，從一重處斷。
  (三)經綜合比較新舊法果，應均以舊法（即行為時法）對被告有
    利，自應依刑法第2 條第1 項前段規定，整體適用行為時之
    修正前刑法第55條牽連犯等規定，合先敘明。
四、核被告丙○○所為，係犯刑法第302 條第1 項之剝奪他人行
    動自由罪及刑法第346 條第1 項之恐嚇財取罪。被告所犯上
    開二罪間，具有方法、結果之牽連關係，應依修正前刑法第
    55條牽連犯之規定，從一重之恐嚇取財罪處斷。查被告前有
    恐嚇、竊盜案件之犯罪科刑紀錄，執行完畢已逾五年，又於
    83年間因違反麻醉藥品管理條例案件，經臺灣高等法院以83
    年度上訴字第5805號判決判處有期徒刑五年十月，縮刑期滿
    日期為89年3 月4 日，於86年3 月17日縮短刑期假釋出監，
    嗣經撤銷假釋，應執行殘刑有期徒刑二年十一月十六日。復
    於88年間因違反毒品危害防制條例案件，經臺灣桃園地方法
    院以88年度壢簡字第998 號判決判處有期徒刑六月，如易科
    罰金以銀元三百元折算一日；再於89年間因連續轉讓第二級
    毒品案件，經臺灣桃園地方法院以89年度訴字第135 號判決
    判處有期徒刑七月；上開二罪，又經臺灣桃園地方法院以91
    年度聲字第1766號裁定應執行有期徒刑一年，與上開殘刑二
    年十一月十六日接續執行，於92年9 月30日縮短刑期執行完
    畢，有臺灣高等法院被告前案紀錄表一件在卷可稽，其於前
    案92年9 月30日執行完畢後，五年以內故意再犯本件有期徒
    刑以上之罪，為累犯，應依法加重其刑。又查，公訴意旨雖
    指被告於94年6 月14日下午2 時許，是駕駛自用小客車搭載
    其餘三人至甲○○所任職位於桃園縣中壢市○○路○段801
    號之汽車公司，被告及另三名男子至上址後，由被告取出扣
    案之不具殺傷力之手槍一枝，並威脅甲○○如不從，即要砸
    破公司玻璃等語，並強押甲○○進入自用小客車後座，該二
    名男子則夾坐於甲○○左右兩側，另一名坐前座，而以非法
    方法剝奪甲○○之行動自由，被告嗣將車駛往被告位於三重
    市○○街28號2 樓之居住處所，並強押甲○○進入該處，而
    認被告此部分係與另三名不詳年籍姓名之男子共犯刑法第30
    2 條第1 項之剝奪他人行動自由罪嫌，惟查，證人甲○○於
    警詢時稱：被告到我上班處所騙我上他的車，我一上車發現
    車上有三名男子，發覺不對勁要下車，被告立即從其包包內
    取出黑色手槍一把，要求我電話不得對外聯絡云云（見偵查
    卷第28頁），於偵查時則稱：被告去我中壢上班的地方，要
    我去被告上班地點，但我不去，後來進來三名男子，要我和
    他們一起去，否則要打破公司的玻璃，被告當時就從包包取
    出黑色的手槍，對我說你跟我走就對了，之後我就坐被告的
    車，而我坐後座的中間，左右各有一男子控制我行動，被告
    負責開車，前座還有坐一人云云（見偵查卷第87頁），從而
    ，公訴意旨指被告與另三名男子共同在甲○○中壢上班處強
    押甲○○進入自用小客車後座，再載甲○○至被告之三重住
    處強押進入該處等情，因證人甲○○就此部分之指述顯不一
    致，殊難遽認被告有此部分共同剝奪行動自由之犯行，是公
    訴意旨此部分之指訴尚有未洽。再公訴意旨又指被告在其三
    重住處時，除命甲○○簽發面額二百萬元之本票外，亦恫嚇
    甲○○支付精神損害賠償金現金五萬元，以賠償汽車貸款無
    法核貸之損失，甲○○因無力支付五萬元現金，乃聽被告指
    示去電向其兄乙○○借款二萬元，嗣向乙○○借得二萬元後
    ，被告駕車跟隨甲○○之自用小客車回家，復出言恐嚇餘三
    萬元需於隔日補足，如不付錢，將對其家人不利等情，然查
    ，就公訴意旨所指恫嚇甲○○支付精神損害賠償金五萬元乙
    節，除證人甲○○之指述外，別無其他證據為佐，而就被告
    辯稱其業已先交付定金二萬元乙情，雖甲○○於警詢、偵查
    中均未曾言及有該交付定金之事實，但依前述銀行轉帳之證
    據，被告應確有交付定金之事實無訛，故甲○○向其兄乙○○借得二萬元後交付被告，應是將定金交還，被告取得該二
    萬元難認有不法所有之意圖，故公訴意旨認被告恫嚇甲○○
    支付五萬元而犯恐嚇取財罪嫌，亦有未當；而雖被告取得該
    二萬元係以脅迫使甲○○行無義務之事，但被告於妨害自由
    行為繼續中，所為前述行為，自屬包含於妨害甲○○行動自
    由之同一意念之中，縱合於刑法第304 條強制之情形，仍應
    視為剝奪行動自由之部分行為，無庸另論刑法第304 條之強
    制罪，併此敘明。爰審酌被告之素行狀況、犯罪動機、手段
    、目的、所生危害及犯罪後態度等一切情狀，量處如主文所
    示之刑。扣案之開山刀一把及不具殺傷力之仿ＧＬＯＣＫ廠
    17 型 半自動手槍製造之玩具手槍一枝（含彈匣一個，槍枝
    管制編號：0000000000），均為被告所有供犯罪所用之物，
    又面額二百萬元之本票二紙則為被告所有因犯罪所得之物，
    爰分別依刑法第38條第1 項第2 款、第3 款規定予以宣告沒
    收。至於另扣案之玩具金屬彈殼八十顆（參見卷附之內政部
    警政署94年7 月22日刑鑑字第0940095024號槍彈鑑定書），
    並無證據證明係供被告犯罪所用之物，爰不併為沒收之諭知
    ，附此敘明。
據上論斷，應依刑事訴訟法第299 條第1 項前段，刑法第2 條第
1 項前段、第302 條第1 項、第346 條第1 項、第47條第1 項、
第38條第1 項第2 款、第3 款、修正前刑法第55條，罰金罰鍰提
高標準條例第1 條前段，判決如主文。
本案經檢察官王聖涵到庭執行職務。
中　　華　　民　　國　　96　　年　　4 　　月　　30　　日
                  刑事第十三庭  審判長法　官  戴嘉清
                                      法  官  林晏鵬
                                      法  官  陳信旗
以上正本證明與原本無異。
如不服本判決應於送達後10日內向本院提出上訴狀。
                                      書記官　廖美紅
中　　華　　民　　國　　96　　年　　6 　　月　　29　　日
附表本案論罪科刑法條全文：
刑法第302 條
私行拘禁或以其他非法方法，剝奪人之行動自由者，處五年以下
有期徒刑、拘役或三百元以下罰金。
因而致人於死者，處無期徒刑或七年以上有期徒刑，致重傷者，
處三年以上十年以下有期徒刑。
第一項之未遂犯罰之。
刑法第346 條
意圖為自己或第三人不法之所有，以恐嚇使人將本人或第三人之
物交付者，處六月以上五年以下有期徒刑，得併科一千元以下罰
金。
以前項方法得財產上不法之利益，或使第三人得之者，亦同。
前二項之未遂犯罰之。
